臺北高等行政法院裁定　　　　　　　　　　　　　　　九十年度訴字第六五三○號
　　原　　　告　甲○○
　　被　　　告　內政部警政署
　　代　表　人　王進旺署長）.
右當事人間因入出國及移民法事件，原告不服內政部警政署中華民國九十年十一月十
三日（九十）警署外字第二四二一五一號函，提起行政訴訟，本院裁定如左：
    主　文
原告之訴駁回。
訴訟費用由原告負擔。
    理　由
一、按以中央或地方機關對其申請案件予以駁回，致其權利或法律上利益受違法損害
    為由，向高等行政法院提起請求該機關應為行政處分或應為特定內容之行政處分
    之訴訟，依行政訴訟法第五條第二項規定，以經訴願程序為前提，茍未經訴願程
    序逕行提起行政訴訟，即屬同法第一百零七條第一項第十款之起訴不備其他要件
    ，且此項欠缺無法命補正，依該法條第一項前段即應以裁定駁回之。
二、本件原告為外國人，前於民國（下同）九十年十一月九日（被告機關收文日期）
    向被告申請發給許可函，請求允許其在中華民國參加競選活動，經被告以九十年
    十一月十三日（九十）警署外字第二四二一五一號函復原告略以：「．．二、依
    據中央選舉委員會中華民國九十年三月二十七日『研商外國人參與助選活動之認
    定會議紀錄』規定：『選舉關係國家政權之移轉，為國家內政之重要事項。外國
    人不得干涉他國內政，為國際間普遍原則，外國人參與本國助選活動，應屬違反
    入出國及移民法第二十七條規定。』舉凡輔佐、幫助候選人或政黨從事競選之行
    為，均屬助選行為，係屬違反入出國及移民法第二十七條規定之行為。三、依據
    入出國及移民法第二十七條規定：『外國人在我國停留、居留期間，不得從事與
    申請停留、居留目的不符之活動或工作。』是以外國人持停留、居留簽證進入台
    灣地區，卻參與政治活動，顯與當初申請來華停留、居留之目的不符。凡外國人
    在我國停留、居留期間，從事與申請停留、居留目的不符之活動或工作，主管機
    關得依本法第三十四條第一項第五款之規定予以驅逐出國；並得依本法第十七條
    第一項第十一款之規定禁止再入國。」等語。原告不服，未經訴願程序，而於九
    十年十一月二十三日逕向本院提起行政訴訟，並聲明求為批准其參加競選活動之
    許可。經查，原告雖援引行政訴訟法第八條規定，主張本院為第一審管轄法院，
    惟原告所提起者，乃行政訴訟法第五條第二項規定之拒絕申請之訴，是原告仍應
    經訴願程序後，方得合法提起行政訴訟，然原告未經訴願程序即逕行提起本件課
    予義務之訴，依首開說明，其起訴難認為合法，應予駁回。又本件訴訟既不合法
    ，其實體上之主張及陳述，自無庸審酌，併此敘明。
三、依行政訴訟法第一百零七條第一項第十款、第一百零四條、民事訴訟法第九十五
    條、第七十八條，裁定如主文。
中　　華　　民　　國　　  九十一  　  年　　  十　　  月　　  十五  　  日
                               臺 北 高 等 行 政 法 院  第 六 庭
                                           審 判 長 法  官　林樹埔
           　　　　　　　　　　　　　　　　　　　　 法　官　闕銘富
           　　　　　　　　　　　　　　　　　　　　 法　官　曹瑞卿
右為正本係照原本作成。
如不服本裁定，應於送達後十日內向本院提出抗告狀（須按他造人數附繕本）。
中　　華　　民　　國　　  九十一  　  年　　  十　　  月　　  十五  　  日
            　　  　　　　　　　　　　　　    　    書記官  方偉皓
